臺灣桃園地方法院刑事判決　　　　　　　　　　　　　九十年度易字第二三八九號
　　公　訴　人　臺灣桃園地方法院檢察署檢察官
　　被　　　告　甲○○
右列被告因竊盜案件，經檢察官提起公訴（九十年度偵字第一五一七二號），本院判
決如左：
    主  文
甲○○攜帶兇器竊盜，處有期徒刑肆月，如易科罰金，以參佰元折算壹日，緩刑參年
。
    事  實
一、甲○○因其所有之ＨＺＦ—六四一號一二五ＣＣ機車車牌遭警查扣，竟意圖為自
    己不法之所有，於民國九十年五月中旬某日凌晨三、四時許，在桃園縣大溪鎮○
    ○路二十二巷僑愛市場旁，持其向僑愛市場內某不知情機車行老板所借來客觀上
    足對人之生命、身體、安全構成威脅，具有危險性之一字起子乙支，竊取平日由
    乙○○使用停放於上開地點路邊機車上懸掛之ＨＺＷ—四四三號機車車牌一面，
    得手後將之懸掛在其前述所有之機車上，供己使用：嗣於九十年八月十六日為巡
    邏員警發覺懸掛車牌號碼ＨＺＷ—四四三號之機車應該是九十ＣＣ並非一二五Ｃ
    Ｃ，而查詢當時懸掛ＨＺＷ—四四三號車牌機車之引擎號碼，得知車主應係甲○
    ○，即赴甲○○住處欲了解為何車牌與車子不符，經警一詢問，甲○○即於偵查
    機關尚不知孰為犯罪嫌疑人時，主動向處理警員李榮俊表示為其竊取車牌，而自
    首接受裁判，始查知上情。
二、案經甲○○自首及桃園縣警察局八德分局報告臺灣桃園地方法院檢察署檢察官偵
    查起訴。
    理  由
一、右開犯罪事實，業據被告甲○○於警訊、偵查及本院調查、審理時均供承不諱，
    核與被害人乙○○於警訊時所供述之情節相符（偵查卷第七頁參照），並有乙○
    ○立具之領據乙紙在卷足憑（附於偵查卷第十頁參照），是被告之自白顯與事實
    相符，本件事證明確，被告竊盜犯行堪以認定。
二、按刑法第三百二十一條第一項第三款之攜帶兇器竊盜罪，係以行為人攜帶竊盜為
    其加重條件，此所謂兇器，其種類並無限制，凡客觀上足對人之生命、身體、安
    全構成威脅，具有危險性之兇器均屬之；經查螺絲起子、扳手等工具均為足以殺
    傷人生命、身體之器械，顯為具有危險性之兇器，最高法院著有七十九年臺上字
    第五二五三號判例意旨可資參照，是被告持一字起子竊盜，顯屬攜帶兇器竊盜無
    疑。核被告甲○○所為，係犯刑法第三百二十一條第一項第三款之攜帶兇器竊盜
    罪。其於偵查機關尚不知孰為犯人之前，即於警員到場詢問時主動表示該車牌為
    其所竊取，業據證人即當時處理警員李榮俊於本院九十年十一月二十一日調查時
    到庭證述：「那天我是跟同事接到民眾報案說在僑興新村有人妨害安寧，我們就
    去那邊處理，一到現場突然看見有一人影跑出來，我們又聽見有人遭小偷，就在
    附近加強巡邏，後來在大溪鎮僑愛巷十六號前發現有一台重型機車，因為那台機
    車已經很舊，而且附近鄰居說以前沒看過那台車，而那台車所停的騎樓該戶並沒
    有人居住，我就用電腦查詢該車牌號碼發現車號ＨＺＷ─四四三號車牌的機車應
    該是九十ＣＣ，可是查獲的那台機車是一二五ＣＣ，我就想可能是偷車牌掛在機
    車上，再查詢那台機車的引擎號碼知道機車車主是甲○○，我們就到他家去請他
    到所裡說明，甲○○在我們一到他家詢問為何車牌與車子不符時，他就告訴我們
    ，因為他的車牌被警察開紅單扣了，所以才去偷那塊車牌掛在車上，當時我們只
    是想去找甲○○了解為何車牌與車子會不符，並還沒有懷疑甲○○偷了車牌。」
    、「（問：車牌所有人有無報案？）沒有。」等語綦詳（本院當日訊問筆錄參照
    ），且被告復於事後接受本院之審理，已符合刑法第六十二條前段自首規定之要
    件，應依該規定減輕其刑。爰審酌被告無前科，此有臺灣高等法院被告全國前案
    紀錄表存卷可按，僅因圖一時便利、所生損害非鉅及犯後坦承犯行等一切情狀，
    量處如主文所示之刑，並諭知易科罰金之折算標準。末查被告前未曾受有期徒刑
    以上刑之宣告，此有臺灣高等法院被告全國前案紀錄表存卷可按，其因一時失慮
    ，致罹刑章，惟其現有正當職業，經此次教訓，當知所警惕而無再犯之虞，本院
    綜核其個人及家庭環境各情，因認其所宣告之刑以暫不執行為適當，故併諭知緩
    刑三年，以勵自新。至未扣案之一字起子一把，雖係被告供犯本罪所用之物，惟
    既非屬被告所有，業據被告供承在卷，且非違禁物，爰不為沒收之諭知，併此敘
    明。
據上論斷，應依刑事訴訟法第二百九十九條第一項前段，刑法第三百二十一條第一項
第三款、第六十二條前段、第四十一條第一項前段、第七十四條第一款，罰金罰鍰提
高標準條例第二條，判決如主文。
本案經檢察官楊挺宏到庭執行職務
中      華      民      國    九十一    年      一      月      二      日
                                臺灣桃園地方法院刑事第六庭
                                    審判長法  官  周 政 達
                                          法  官  潘 進 順
                                          法  官  簡 婉 倫
右正本證明與原本無異。
如不服本判決，應於判決送達後十日內向本院提出上訴狀( 應附繕本 )，上訴於
臺灣高等法院。
                                          書記官  王 泰 元
中      華      民      國    九十一    年      一      月      四      日
附錄論罪科刑依據法條：
刑法第三百二十一條
犯竊盜罪而有左列情形之一者，處六月以上五年以下有期徒刑：
一  於夜間侵入住宅或有人居住之建築物、船艦，或隱匿其內而犯之者。
二  毀越門扇、牆垣或其他安全設備而犯之者。
三  攜帶兇器而犯之者。
四  結夥三人以上而犯之者。
五  乘火災、水災或其他災害之際而犯之者。
六  在車站或埠頭而犯之者。
前項之未遂罰之。
